---
title: "Analisa Hidrologi Bendung Panthe Long - Aceh"
author: "Irpan Chumaedi"
date: "`r Sys.Date()`"
output:
  html_document:
    toc_float:
      collapsed: false
      smooth_scroll: true
    toc: yes
    number_section: true
---

```{r setup, include=FALSE}
library(ggplot2)
library(readr)
knitr::read_chunk('visualize-and-grouping-data.R')
```

```{r, nama-lokasi-proyek, echo=FALSE}
# nama-nama unik pada proyek yang dibuat
subdas <- "Bendung Panthe Long"

```


# Sub DAS  `r subdas` 
Untuk dapat menghitung debit banjir dan debit andalan, diperlukan 2 (dua) inputan data utama. Input yang pertama adalah karakteristik dari sub DAS yang ditinjau seperti luasan, panjang sungai, dan kemiringan sungai. Kemudian input kedua yang diperlukan adalah curah hujan rencana. 

Untuk data karakteristik sub DAS diperoleh dari deliniasi peta rupa bumi Indonesia (RBI) dan peta Wilayah Sungai dari Permen PUPR No. 4 Tahun 2015 Tentang Kriteria dan Pembagian Wilayah Sungai. Hasil deliniasi untuk lokasi yang ditinjau ditampilkan pada gambar berikut



# Data Hujan
```{r, data-hujan, include=FALSE, echo=FALSE, message=FALSE}
```

```{r, plot-gabung, echo=FALSE}

```


```{r, plot-pisah, echo=FALSE}
```

# Pemeriksaan Data Curah Hujan
## Pemeriksaan Outlier
## Uji Konsistensi
# Curah Hujan Wilayah
# Debit Banjir
## Bagan Alir Perhitungan Debit Banjir Rencana
## Analisa Frekuensi
## Uji Pemilihan Distribusi Frekuensi
## Distribusi Hujan
## Koefisien Pengaliran
## Hasil Perhitungan Debit Banjir
# Debit Andalan
## Evapotranspirasi
## Model FJ. Mock
# Kebutuhan Air Irigasi
##	Penggantian Lapisan Air (Water Layer Replacement)
##	Perkolasi (P)
##	Curah hujan efektif (Re)
##	Evapotranspirasi Acuan (ETo)
##	Evapotranspirasi Konsumtif (ETc)
##	Efisiensi Irigasi
##	Kebutuhan Air Tanaman
##	Pola Tanam
##	Kebutuhan Air pada Bangunan Pengambilan (Intake)
#	Kesimpulan





